【裁判字號】    94,訴,838
【裁判日期】    950127
【裁判案由】    毒品危害防制條例
【裁判全文】
臺灣基隆地方法院刑事判決               94年度訴字第838號
公  訴  人  臺灣基隆地方法院檢察署檢察官
被      告  乙○○
上列被告因違反毒品危害防制條例案件，經檢察官提起公訴（94
年度毒偵字第2566號），被告就被訴事實為有罪之陳述，本院合
議庭裁定由受命法官獨任進行簡式審判程序審理，判決如下：
    主  文
乙○○施用第一級毒品，累犯，處有期徒刑柒月。
    事  實
一、乙○○前因殺人案件，經臺灣高等法院71年度重上更五字第
    174 號判處有期徒刑14年，褫奪公權10年，經最高法院以72
    年度台上字第195號駁回上訴確定，於民國71年1月26日入監
    ，迄76年3 月21日因縮短刑期假釋出監；復因肅清煙毒條例
    案件，經本院以77年度訴字第21號判處有期徒刑3年6月，嗣
    經本院以77年度聲減字第84號減刑為有期徒刑2年4月確定，
    故經撤銷假釋執行先前之殺人案件殘刑6年8月5 日，並接續
    執行上開肅清煙毒條例案件，於82年6 月16日因縮短刑期假
    釋出監；復經撤銷假釋，執行殘刑有期徒刑3年2月20日，至
    87 年7月8 日縮短刑期假釋出監；再經撤銷假釋，執行殘刑
    有期徒刑2年3月8日，迄92年7月7日縮刑期滿執行完畢。
二、乙○○前因施用毒品案件，經臺灣士林地方法院以89年度毒
    聲字第856 號裁定送觀察、勒戒後，因認有繼續施用毒品之
    傾向，經臺灣士林地方法院以89年度毒聲字第1660號裁定令
    入勒戒處所施以強制戒治，嗣經同院以90年度毒聲字第170
    號裁定停止戒治，所餘戒治期間，付保護管束，於90年4 月
    20日出戒治處所，嗣保護管束期滿，並經臺灣士林地方法院
    檢察署檢察官於90年10月11日以90年度戒毒偵字第85號為不
    起訴處分確定。詎其仍未戒除毒癮，明知海洛因業經公告列
    為毒品危害防制條例之第一級毒品，不得非法持有、施用，
    仍基於施用第一級毒品海洛因之犯意，於上開強制戒治執行
    完畢釋放後5年內即94年8月2 日上午某時許，在其位於基隆
    市區友人之住處內，以將海洛因摻入香菸內吸食之方式，施
    用友第一級毒品海洛因1次。嗣於94年8月2 日16時15分許，
    為警在基隆市○○路86巷11號前查獲，經其同意採取其排放
    之尿液送請鑑定結果，呈嗎啡陽性反應而查悉上情。
三、案經基隆市警察局第一分局報請臺灣基隆地方法院檢察署檢
    察官偵查起訴。
    理  由
一、本件被告乙○○所犯為毒品危害防制條例第10條第1 項之施
    用第一級毒品罪，非死刑、無期徒刑、最輕本刑為3 年以上
    有期徒刑之罪，或高等法院管轄第一審之案件，被告於本院
    準備程序中，就被訴事實為有罪之陳述，經告以簡式審判程
    序之旨，並聽取檢察官、被告之意見後，本院合議庭裁定由
    受命法官進行簡式審判程序，是本件之證據調查，依刑事訴
    訟法第273條之2規定，不受同法第159條第1項、第161條之2
    、第161條之3、第163條之1及第164條至第170條規定之限制
    ，合先敘明。
二、上揭施用第一級毒品之事實，業據被告於本院審理時坦承不
    諱，且被告於94年8月2日為警採取其親自排放之尿液送請臺
    灣尖端先進生技醫藥股份有限公司，經以酵素免疫分析法初
    步檢驗，再以氣相層析質譜儀法確認檢驗結果，均呈嗎啡陽
    性反應，此有該公司94年8 月12日出具之「濫用藥物檢驗報
    告」在卷可稽；而以該公司所用之氣相層析質譜儀分析法之
    精確度而論，應可剔除「偽陽性反應」之可能（行政院國軍
    退除役官兵輔導委員會臺北榮民總醫院83年3月1日北總內
    字第01855號、同年4月7日北總內字第03059號函參照），
    該檢驗結果自可憑信，足認被告上開自白與事實相符，堪信
    為真實。再者，被告前因施用毒品案件，經臺灣士林地方法
    院以89年度毒聲字第856 號裁定送觀察、勒戒後，因認有繼
    續施用毒品之傾向，經臺灣士林地方法院以89年度毒聲字第
    1660號裁定令入勒戒處所施以強制戒治，嗣經同院以90年度
    毒聲字第170 號裁定停止戒治，所餘戒治期間，付保護管束
    ，於90年4 月20日出戒治處所，嗣保護管束期滿，並經臺灣
    士林地方法院檢察署檢察官於90年10月11日以90年度戒毒偵
    字第85號為不起訴處分確定等情，此有臺灣高等法院被告前
    案紀錄表、前開不起訴處分書在卷可稽，事證明確，被告於
    前揭強制戒治執行完畢釋放後5 年內再犯毒品危害防制條例
    第10條第1 項之施用第一級毒品犯行，洵堪認定，應依法論
    科。
三、查海洛因為毒品危害防制條例第2 條第2項第1款所規定之第
    一級毒品，被告予以施用，核其所為，係犯同條例第10條第
    1 項之施用第一級毒品罪。被告施用毒品期間持有第一級毒
    品之低度行為，為施用之高度行為所吸收，不另論罪。末查
    ，被告曾有犯罪事實欄所載犯罪之科刑及刑之執行完畢情形
    ，有臺灣高等法院被告前案紀錄表在卷可稽，其5 年內再犯
    有期徒刑以上之本罪，為累犯，應依法加重其刑。爰審酌被
    告前經觀察勒戒、強制戒治完畢後，猶不知戒惕，復再施用
    第一級毒品，無視於毒品對於自身健康之戕害及國家對於杜
    絕毒品犯罪之禁令，顯無戒斷之決心，然念及其前開犯罪係
    戕害自身，尚未害及他人，且犯罪後復坦承犯行，態度尚佳
    等一切情狀，量處如主文所示之刑，以資儆懲。
據上論斷，應依刑事訴訟法第273條之1第1項、第299 條第1項前
段，毒品危害防制條例第10條第1項，刑法第11條前段、第47 條
，判決如主文。
本案經檢察官甲○○到庭執行職務。
中    華    民    國    95    年    1     月    27    日
                  刑事第二庭  法  官  許心
以上正本證明與原本無異。
如不服本判決應於收受本判決送達後10日內向本院提出上訴書狀
。
中    華    民    國    95    年    1     月    27    日
                              書記官  邱李和
附錄本判決論罪之法條：
毒品危害防制條例第10條
施用第一級毒品者，處6月以上5年以下有期徒刑。
施用第二級毒品者，處3年以下有期徒刑。


司法院資訊處製作；財團法人民間司法改革基金會備份。
